【裁判字號】    97,訴,3367
【裁判日期】    980227
【裁判案由】    槍砲彈藥刀械管制
【裁判全文】
臺灣板橋地方法院刑事判決              97年度訴字第3367號
公  訴  人  臺灣板橋地方法院檢察署檢察官
被      告  甲○○
指定辯護人  孫冬生律師
上列被告因違反槍砲彈藥刀械管制條例案件，經檢察官提起公訴
（97年度偵字第16716 號），本院判決如下：
    主  文
甲○○犯非法持有可發射子彈具殺傷力之槍枝罪，處有期徒刑
年貳月，併科罰金新臺幣陸萬元，罰金如易服勞役以新臺幣壹仟
元折算壹日。扣案之具有殺傷力仿BERETTA 廠92FS型半自動改造
手槍（含彈匣壹個，槍枝管制編號0000000000號）壹枝、驗餘制
式子彈肆顆均沒收。
    事  實
一、甲○○明知可發射子彈具有殺傷力之改造手槍及子彈，均係
    槍砲彈藥刀械管制條例所定應列管之違禁物，未經許可不得
    非法持有，竟仍於民國97年5 月29日上午8 時許，在臺北縣
    三重市重新橋下之跳蚤市場，以新臺幣（下同）1 萬5 千元
    之代價，向一名真實姓名年籍不詳之成年男子，購得可發射
    子彈具殺傷力仿BERETTA 廠92FS型半自動手槍製造，經換裝
    土造金屬槍管而成之改造手槍1 枝（含彈匣1 個，槍枝管制
    編號0000000000號）、具殺傷力之口徑9mm 制式子彈5 顆（
    其中1 顆於鑑定時經試射擊發後，已不具子彈形式）及不具
    殺傷力之口徑9mm 制式子彈1 顆，而未經許可非法持有之。
    嗣因其於同年月30日下午1 時30分許，搭乘不知情之友人伍
    峻宏所駕車號6460-QG 號自用小客車，行經臺北縣新莊市○
    ○路○ 段551 號前，不慎追撞前方由郭國輝所駕之車號5637
    -RX 號自用小客車，經警據報到場處理時，發覺其神情有異
    ，經徵得其同意後，於其所攜帶放置在上開車輛後車廂之背
    包內，搜索查扣得其持有之上開改造手槍1 枝（含彈匣1 個
    ）、制式子彈6 顆，因而查悉上情。
二、案經臺北縣政府警察局新莊分局報請臺灣板橋地方法院檢察
    署檢察官偵查起訴。
    理  由
一、訊據被告甲○○對於上揭時、地未經許可非法持有上開具殺
    傷力之改造手槍、制式子彈等犯罪事實均坦承不諱，核與證
    人伍峻宏、郭國輝等於警詢證述之情節相符（被告對於上開
    證人於警詢中之陳述，均不爭執其證據能力，依刑事訴訟法
    第159 條之5 規定，均得為證據），並有臺北縣政府警察局
    新莊分局搜索、扣押筆錄、查扣上開改造手槍、子彈等物現
    場照片13張、內政部警政署刑事警察局97年7 月15日刑鑑字
    第0970083018號槍彈鑑定書1 份等附卷、暨上開具殺傷力之
    改造手槍、制式子彈等物扣案可資佐證。是本件事證已臻明
    確，被告上開犯行均堪認定，應予依法論科。
二、核本件被告上開所為，分別係犯槍砲彈藥刀械管制條例第8
    條第4 項之非法持有具殺傷力槍枝罪及同條例第12條第4 項
    之非法持有子彈罪。又被告同時非法持有改造手槍及子彈，
    係以一行為同時觸犯二罪名，為想像競合犯，依刑法第55條
    規定，應從一重之非法持有具殺傷力槍枝罪處斷。爰審酌被
    告犯罪動機、目的、手段、方法、未經許可持有改造槍枝、
    子彈等情節、對社會治安所生危害及犯罪後坦承之態度等一
    切情狀，量處如主文所示之刑，罰金部分並諭知易服勞役之
    折算標準。扣案之上開具殺傷力改造手槍1 枝（含彈匣1 個
    ，槍枝管制編號：0000000000號）、制式子彈4 顆，均係違
    禁物，爰依刑法第38條第1 項第1 款規定宣告沒收之；至於
    其中扣案之具殺傷力制式子彈1 顆，因鑑定時試射後，已不
    具子彈形式，故不予宣告沒收；另本件尚查扣有制式子彈（
    口徑9 mm）1 顆，經鑑定後，雖可擊發，惟發射動能不足，
    認不具殺傷力，有前開槍彈鑑定書在卷可按，既非屬違禁物
    ，亦與本案犯行無關，爰不併予宣告沒收，併此敘明。
據上論斷，應依刑事訴訟法第299 條第1 項前段，槍砲彈藥刀械
管制條例第8 條第4 項、第12條第4 項，刑法第11條前段、第55
條、第42條第3 項、第38條第1 項第1 款，判決如主文。
本案經檢察官張慶林到庭執行職務
中    華    民    國    98    年    2     月    27    日
                刑事第十庭  審判長法  官  彭  全  曄
                                  法  官  陳  正  昇
                                  法  官  洪  珮  婷
以上正本證明與原本無異。
如不服本判決應於收受送達後十日內向本院提出上訴書狀，並應
敘述具體理由；其未敘述上訴理由者，應於上訴期間屆滿後二十
日內向本院補提理由書（均須按他造當事人之人數附繕本）「切
勿逕送上級法院」。
                                  書記官  黃  頌  棻
中    華    民    國    98    年    2     月    27    日
附錄本案論罪科刑法條全文：
槍砲彈藥刀械管制條例第8條
未經許可，製造、販賣或運輸鋼筆槍、瓦斯槍、麻醉槍、獵槍、
空氣槍或第4條第1項第1款所定其他可發射金屬或子彈具有殺傷
力之各式槍砲者，處無期徒刑或5年以上有期徒刑，併科新臺幣1
千萬元以下罰金。
未經許可，轉讓、出租或出借前項所列槍枝者，處 5 年以上有期
徒刑，併科新臺幣 1 千萬元以下罰金。
意圖供自己或他人犯罪之用，而犯前二項之罪者，處無期徒刑或
 7 年以上有期徒刑，併科新臺幣 1 千萬元以下罰金。
未經許可，持有、寄藏或意圖販賣而陳列第 1 項所列槍枝者，處
 3年以上10年以下有期徒刑，併科新臺幣700萬元以下罰金。
第 1 項至第 3 項之未遂犯罰之。
槍砲彈藥刀械管制條例第12條
未經許可，製造、販賣或運輸子彈者，處 1 年以上 7 年以下有
期徒刑，併科新台幣 500 萬元以下罰金。
未經許可，轉讓、出租或出借子彈者，處 6 月以上 5 年以下有
期徒刑，併科新台幣 300 萬元以下罰金。
意圖供自己或他人犯罪之用，而犯前二項之罪者，處 3 年以上
10 年以下有期徒刑，併科新台幣 700 萬元以下罰金。
未經許可，持有、寄藏或意圖販賣而陳列子彈者，處 5 年以下有
期徒刑，併科新台幣 300 萬元以下罰金。
第 1 項至第 3 項之未遂犯罰之。


司法院資訊處製作；財團法人民間司法改革基金會備份。
